INGENIERO DE SISTEMAS ESPECIALISTA EN INSTRUMENTACIÓN Y CONTROL INDUSTRIAL



JAVIE AUGUSTO MURCIA BELTRAN

Dirección Calle 18B N° 33-28 Acacias - Meta Teléfono 3102030435-3142753023 E-mail

ingenierojaviermurcia@gmail.com

Perfil Profesional

Soy Ingeniero de sistemas especialista en Instrumentación y Control Industrial, con experiencia en desarrollo de software, con más de 7 años de experiencia en desarrollo de software. Conocimientos y Experiencia en tecnologías Angula 11+, Docker, KUBERNETES, FRAMEWORK SPRING, REPOS GIT, ORACLE 12C, POSTGRESQL 10, PL/SQL, PRIMEFACES JSF, Spring Boot, JAVA EE 8, JAKARTA EE 9, Cursos para certificación en Arquitecto Asociado con OCI(Infraestructura de Oracle en la Nube) y AWS Developing Asociado.

Experiencia y Certificación en Programación Reactiva con Reactor en integración con Spring Boot y R2DBC drivers de reactor para BD relacionales y Elixir (programación funcional y reactiva) además tengo certificación en programación con Elixir y manejo de tecnologías AWS EC2, Docker, Test con Mockito, JIRA, Jenkins, BD MongoDB, Azure devops, Aws Dynamo, Aws Cognito, Azure devops, Colas RabbitMq.

Experiencia Laboral

INSTITUTO AGRICOLA GUACAVÍA(2002-2007)

Tecnologías Aplicadas: Delphi 5 y 7 y bases de datos Paradox.

AWA(ADVANCED WEBAPPLICATIONS)(2005-2007)

Tecnologías Aplicadas: JAVA 1.4, JSP, TOMCAT APACHE, ORACLE BD, AJAX, JAVASCRIPT), 1 año desarrollando con JBOSS 5 con FRAMEWORK SEAM y JAVASCRIPT.

CODALTEC(2013-2014)

Tecnologías Aplicadas: ORACLE 12C bajo Linux Debian y manejo de versiones con Git, 1 año desarrollando con C++ con simuladores, 6 meses con AWS(EC2) Servidor virtual y almacenamiento, Angular JS.

CENTRO MÉDICO GUAVIARE (2016-2019)

Tecnologías Aplicadas: JAVA 1.8, JEE8 (JSF PRIMEFACES, GLASSFISH 5), POSTGRESQL, PL/SQL, JAVAFX, Test JUNIT 4, Linux Debian.

PERSONALSOFT (2021 Enero-Septiembre)

Tecnologías Aplicadas: Spring Boot(API-REST), Programación Reactiva, Angular 11+, Jenkins, Jira y SqlServer, Docker, git Source Tree, Angular V8., Elixir backend, pruebas unitarias(Junit, Mockito).

CONTACT & BUSINESS IT(2022-2023 Junio-Enero)

Tecnologías Aplicadas: con Spring Boot servicios Rest, Git, Devops, Elixir Backend, Postman, Oracle Psql, pruebas unitarias(Junit, Mockito)

PRAXIS IT(2022 Diciembre - Junio)

Tecnologías Aplicadas: Servicios Web Soap Jakarta EE 8 y Wildfly 26, con Oracle PL-Sql, SoapUi, versionamiento Git con SourceTree, pruebas unitarias(Junit, Mockito).

DATA CENTER(2022 Junio - Diciembre)

Tecnologías Aplicadas: Servicios REST Reactivos con Oracle, Postman, Versionamiento Git con Git Extensions, Docker, pruebas unitarias (Junit, Mockito).

TCS(Octubre(2022) - Septiembre(2023))

Tecnologías Aplicadas: Servicios REST Reactivos, DevOps, Aws Dynamo, Aws Sqs, Aws Cognito, EC2, Colas RabbitMq, Docker, Kubernetes, Despliegues en DevOps, Elixir backend, pruebas unitarias(Junit, Mockito)

Nota: Desarrollo propio Aplicación Web para Comercio Electrónico hecha Elixir-Phoenix, actualmente fase de despliegue.

REFERENCIAS

Javier Eduardo Martínez Baquero

Ing. de Electrónico
Especialista Instrumentación Electrónica
Msc. Tecnología Educativa y Medios
Innovadores para la Educación
Teléfono 3208033460
E-mail jmartinez@unillanos.edu.co

Javier Leonardo Mora

Ing. de Sistemas Teléfono 3103303695

ESTUDIOS

	Item	Año	Institución	Titulo
	1	2003	Universidad Antonio Nariño	Ingeniero de Sistemas
	2	2017	Universidad Nacional	Diplomado en Gobierno y
				Seguridad TI
Ī	3	2019	Universidad de los Llanos	Especialista en Instrumentación y
				Control Industrial

CERTIFICADOS

Item	Año	Institución	Titulo
1	2013	SIMIGON	Developer Simci Advanced
2	2021	BIT(BOGOTÁ INSTITUTTE OF TECHNOLOGY)	Programación con Elixir
3	2021	UDEMY	Master Azure Web Apps
4	2022	UDEMY	Java de Cero a Experto
5	2022	CHAIRMAN ACADEMIC COUNCIL	Scrum Fundamentals Certified
6	2021	UDEMY	Programación Reactiva Reactor
7	2023	AWS	Curso AWS Practitioner
8	2023	NETEC	Curso AWS Developing
9	2023	ORACLE	Curso Arquitecto Asoc. OCI

